【裁判字號】    98,交聲,2145
【裁判日期】    981030
【裁判案由】    聲明異議
【裁判全文】
臺灣高雄地方法院交通事件裁定        98年度交聲字第2145號
原處分機關  高雄市政府交通局
異  議  人
即受處分人  甲○○
上列異議人因違反道路交通管理處罰條例案件，對於高雄市政府
交通局98年7月7日所為之處分（原處分：高市交裁字第裁32-BO0
000000號），聲明異議，本院裁定如下：
    主  文
異議駁回。
    理  由
一、異議意旨略以：異議人即受處分人甲○○於民國98年2月8日
    下午13時32分許，騎乘車牌號碼XMC-089 號重型機車，行經
    高雄市○○路與大勇路口時，因有駕車行經有燈光號誌管制
    之交岔路口闖紅燈、違反處罰條例之行為，不聽勤務人員制
    止之違規，而裁決異議人罰鍰新台幣（下同）4,800 元，並
    記違規點數4 點。惟異議人係見前方號誌已轉換為綠燈始通
    行，並無闖紅燈之違規情事，且當時並未見到或聽到任何員
    警鳴笛或出面制止，又異議人上了年紀，騎機車之車速不快
    ，若要逃逸，一定會被員警追上，故不可能闖紅燈及不服取
    締而逃逸，原處分顯有錯誤，請求撤銷原處分等語。
二、按汽車駕駛人，行經有燈光號誌管制之交岔路口闖紅燈者，
    處1,800元以上5,400元以下罰鍰；汽車駕駛人，駕駛汽車有
    違反道交條例之行為，經交通勤務警察或依法令執行交通稽
    查任務人員制止時，不聽制止或拒絕停車接受稽查而逃逸者
    ，除按各該條規定處罰外，處3,000元以上6,000元以下罰鍰
    ；汽車駕駛人闖紅燈、不服指揮稽查而逃逸者，當場不能或
    不宜攔截製單舉發者，得逕行舉發；該逕行舉發，應記明車
    輛牌照號碼、車型等可資辨明之資料，以汽車所有人為被通
    知人製單舉發，道交條例第53條第1 項、第60條第1 項、第
    7 條之2 第1 項第1 款、第4 款、第4 項分別定有明文。
三、經查：
（一）本件異議人因於上開時、地騎乘車牌號碼XMC-089 號重型
      機車，有駕車行經有燈光號誌管制之交岔路口闖紅燈與不
      聽勤務人員制止之違規行為，經高雄市政府交通局以異議
      人違反道路交通管理處罰條例第53條第1 項及第60條第1
      項規定，裁處異議人4,500 元罰緩並記違規點數4 點等事
      實，有高雄市政府98年7 月7 日高市交裁字第裁32-BO000
      0000號違反道路交通管理事件裁決書及高雄市政府警察局
      98年2 月8 日高市警交字第BO0000000 號舉發道路交通管
      理事件通知單各1 紙在卷可稽。
（二）異議人雖辯稱：當時是綠燈我才騎過去，沒有闖紅燈；當
      時路口並沒有看見員警，也沒有聽見有鳴笛或吹哨的聲音
      ，我不知道有人在追我，並沒有逃逸的行為云云。惟異議
      人於前揭時間，騎乘上開重型機車，行經高雄市○○路與
      大勇路口之有燈光號誌管制之路口時，闖越紅燈，並經員
      警吹哨示意要求停車受檢，仍逃逸等情，業據證人即本件
      舉發警員莊文裕於本院調查程序中證稱：我當天站在大勇
      路上執行交通勤務，發現甲○○從中正路違規紅燈左轉大
      勇路，因為當時我的車子停放在旁邊，來不及騎乘去追他
      ，所以我就吹哨，要叫他停車受檢，但他沒停車，看到警
      察就跑掉了；當時甲○○距離我不到10公尺，所以我記得
      他的面孔（本院卷第34頁至第35頁）等語明確。衡以，證
      人莊文裕身為交通執勤員警，每日所處理之交通違規事件
      ，應不在少數，且其上開所述之交通違規情節，違規行為
      人係在其面前不到10公尺之近距離內闖越紅燈違規左轉，
      並無視於交通勤務人員之吹哨之制止而加速逃逸，是證人
      莊文裕能特定異議人之違規行為及對本案之交通違規事件
      有所記憶，尚非有違常情。再參以證人莊文裕僅適於上開
      時間於該處執行交通勤務之警員，綜觀全卷，亦無何證據
      顯示其與異議人間原就相識或有何怨隙，當無甘冒觸犯偽
      證罪責而故意構詞誣陷異議人之理。況其依法舉發係本於
      職責所為，且執行公務本身即受行政懲處責任之監督，當
      無捏造事實、違法取締之情事，其上開證述自屬可採。準
      此，異議人騎乘上開重型機車，於前揭時、地，有闖越紅
      燈，且不聽勤務人員制止之交通違規行為乙節，堪以認定
      。
（三）綜上所述，異議人確有裁決書所載闖紅燈及違反處罰條例
      之行為，拒絕停車接受稽查而逃逸之行為，原裁定因而裁
      處異議人罰鍰4,800 元並記違規點數4 點，並無違誤，本
      件異議並無理由，應予駁回。
三、據上論斷，應依道路交通案件處理法第19條，裁定如主文。
中    華    民    國    98    年    10    月    30    日
                  交通法庭  法  官  楊珮瑛
以上正本證明與原本無異。
如不服本裁定，應於收受送達後5 日內向本院提出抗告狀。
中    華    民    國    98    年    10    月    30    日
                            書記官  郭南宏


司法院資訊處製作；財團法人民間司法改革基金會備份。
